【裁判字號】    97,易,1651
【裁判日期】    980527
【裁判案由】    竊盜
【裁判全文】
臺灣臺南地方法院刑事判決              97年度易字第1651號
公  訴  人  臺灣臺南地方法院檢察署檢察官
被      告  丙○○
上列被告因竊盜案件，經檢察官提起公訴（97年度偵字第10386號）
，本院判決如下：
    主  文
丙○○犯竊盜罪，共陸罪，均累犯，各處拘役貳拾日。如易科罰
金，均以新臺幣壹仟元折算壹日。應執行拘役陸拾日。如易科罰
金，以新臺幣壹仟元折算壹日。
    事  實
一、丙○○前於民國96年間，因竊盜罪，經本院判處有期徒刑6
    月，嗣經減刑為3月確定。發監執行後，於96年8月13日執行
    完畢。猶不知悔改，復意圖為自己不法之所有，分別於：
  (一)97年3月21日下午5時許，在台南縣新化鎮○○路321號清新
    7-11超商內，趁店員不注意之際，徒手竊取陳列於該店內之
    天堂IZ閻天使遊戲包（價值新臺幣550元）、百卡滿足餅乾1
    罐（價值29元）、女性RAY瑞國際中文版雜誌1本（價值118
    元）、蔡健雅音樂CD1片（價值378元）、2007秋冬女裝雜誌
    （價值99元）1本及哈GAM1輕鬆打NO71本（價值99元）等物
    。得手後，趁機藏放於衣服內，隨即逃離現場。
  (二)97年5月24日上午9時17分許，在台南縣新化鎮竹仔腳177 之2
    號星辰7-11超商內，趁店員不注意之際，徒手竊取陳列於該
    店內之金頂4號電池4入2組（價值240元）、寶路肉捲條2罐
    （價值130元）、百齡潭12年威士忌（價值790元）等物，得
    手後，趁機藏放於衣服內，隨即逃離現場。
  (三)97年5月24日上午10時2分許，在台南縣新化鎮○○路321號
    清新7-11超商內，趁店員不注意之際，徒手竊取陳列於該店
    內之百卡滿足餅乾1罐（價值29元）、牛頭牌沙茶醬1罐（價
    值47元）、強力髮型定型膠1瓶（價值200元）、紳蘭威士忌
    1瓶（價值790元）、漂白水1罐（價值23元）等物，得手後
    ，趁機藏放於衣服內，隨即逃離現場。
  (四)97年5月24日上午10時2分許，在台南縣新化鎮○○路321號清
    新7-11超商外，趁乙○○疏於注意之際，徒手竊取乙○○所
    有懸掛在機車上之早餐1盒（價值200元），得手後，隨即逃
    離現場。
  (五)97年6月1日上午7時12分許，在台南縣新化鎮竹仔腳177之2
    號星辰7-11超商內，趁店員不注意之際，徒手竊取陳列於該
    店內之法國香奈特紅酒1瓶（價值450元）、思美洛雞尾酒2
    瓶（價值110元）、法國騎士堡紅酒1瓶（價值280元）、八
    八坑道高粱酒1瓶（價值450元）、音樂VCD1片（價值369元
    ）等物，得手後，趁機藏放於衣服內，隨即逃離現場。
  (六)97年6月2日下午4時55分許許，在台南縣永康市○○○路431
    號永大春7-11超商內，趁店員不注意之際，徒手竊取陳列於
    該店內之白蘭地1瓶（價值360元）、音樂CD唱片光碟3盒（
    價值772元）等物，得手後，趁機藏放於衣服內，隨即逃離
    現場。
二、案經甲○○、丁○○訴由臺南縣警察局新化分局報請臺灣臺
    南地方法院檢察署檢察官偵查後起訴。
    理  由
一、訊據被告丙○○對於上開犯罪事實固均坦承不諱，惟辯稱：
    因罹患精神憂鬱症，服用醫師所開立之藥物後，精神不受控
    制，致有竊盜行為云云。惟查：
  (一)上開事實，業據被害人甲○○、丁○○及乙○○指述在卷可
    按，並有超商內監視錄影光碟及翻拍照片42張可資佐證，被
    告丙○○上開自白與事實相符，應堪採信。
  (二)被告丙○○罹有精神官能性憂鬱症，有財團法人奇美醫院診
    斷證明書一紙在卷可稽。惟其於行為時是否因上開疾病，致
    有不能辨識行為違法或依其辨識而行為之能力有顯著降低之
    情形，經送行政院衛生署嘉南療養院鑑定結果，認其對於一
    般法律及道德規範，可知其是非對錯，其辨識與理解能力較
    同年齡之一般常人，並無顯著減低之情形。在臨床評估，常
    其於案發時之精神狀態，在接受及判斷外在環境、自我抉擇
    與行為決定上，仍具有認識與了解現實與社會規範的認知能
    力，且能自由決定其意思，並未喪失或減低辨識其行為違法
    能力，或因此欠缺或減低依其辨識而行為之能力等情，有同
    院98年4月28日嘉南司字第0980002445號函及所附精神鑑定
    報告書一份在卷可憑。被告辯稱因服用藥物以致犯罪云云，
    尚非可採。
  (三)綜上所述，本案事證明確，被告竊盜犯行洵堪認定。
二、核被告丙○○所為6次竊盜犯行，均係犯刑法第320條第1項
    之竊盜罪。所犯上開6罪，犯意各別，應分論併罰。被告有
    如事實欄所示前科，有臺灣高等法院前案紀錄表在卷可稽。
    其於有期徒刑執行完畢後，5年以內故意再犯本罪，為累犯
    ，均應加重其刑。爰審酌被告父母離異，僅能依靠祖父母照
    顧，家庭狀況不佳，復無固定收入，經濟狀況亦不穩定。兼
    之長期為憂鬱症所苦，屢次因藥物濫用進出醫院急診室，境
    況堪憐暨其犯後仍能坦承犯罪，態度尚可，所竊財物價值不
    高等情狀，爰各量處如主文所示之刑，並定其應執行之刑。
據上論斷，應依刑事訴訟法第299條第1項前段，刑法第320條第1
項、第47條第1項、第51條第6款、第41條第1項前段，刑法施行
法第1條之1判決如主文。
本案經檢察官戊○○到庭執行職務。
中    華    民    國    98    年    5    月    27     日
                  刑事第一庭    法  官  林英志
以上正本證明與原本無異
如不服本判決應於收受本判後10日內向本院提出上訴書狀，並應
敘述具體理由。其未敘述上訴理由者，應於上訴期間屆滿後20日
內向本院補提理由書狀（均須按他造當事人之人數附繕本）「切
勿逕送上級法院」。
                                書記官  田富蓉
中    華    民    國    98    年    5    月    27     日
附錄本案論罪科刑法條全文：
中華民國刑法第320條
（普通竊盜罪、竊佔罪）
意圖為自己或第三人不法之所有，而竊取他人之動產者，為竊盜
罪，處 5 年以下有期徒刑、拘役或 5 百元以下罰金。
意圖為自己或第三人不法之利益，而竊佔他人之不動產者，依前
項之規定處斷。
前二項之未遂犯罰之。


司法院資訊處製作；財團法人民間司法改革基金會備份。
